# 关于合营的问题,请高手指教

提问人：chinachong 时间：2010-09-20 09:03:17
甲、乙公司 2010 年 3 月 31 号共同出资设立丙公司。注册资本 3800 万元，甲、乙各持有并50%股权，甲以固定资产厂房出资、厂房原价 2600 万元，累计折旧 800 万元，公允价 2000 万元，未提减值准备。乙以 1800 万现金出资，另支付甲 100 万现金。假定厂房尚可使用 19 年，无残值，直线法提折旧。丙公司 2010 年实现净利润 800 万元。不考虑增值税和所得税影响。 （ 1 ）甲从乙收到 100 万元现金时应确认的利得（）A.10 B. 0 C.100 D.200
答案是A,我个人觉得很奇怪,应该不属于内部交易才对,所以请教各位高手,谢谢

回答人：chenyiwei
应该是A，请参考《讲解 2008 》第 43 页。 10 ＝（ 2000 －[2600-800]）*100/2000

回答人：chenyiwei
回复 板凳 chinachong 的帖子这样处理的实质是：把用于出资的固定资产的公允价值相对于原账面价值的增值根据所收取的对价比例分解为两部分：其中对应于被投资企业股权的部分，视同内部交易予以抵销；对应于从另一合营者收到的现金的部分（即本例中的10 ）认为已经实现。所以与内部交易抵销的原则并不矛盾。